# 关于前期差错的问题探讨，求教陈版主。

提问人：281951217 时间：2021-04-08 11:33:04
求教陈版主！
A公司投资B基金，该基金持有C公司30%的股份，近期因为风口的到来C公司估计飙升，市场给出千亿的估值，A公司对B基金的投资实际是一个明股实债，A公司将其作为“其他权益工具投资”核算，但由于是明股实债，不应该在“其他权益工具投资”核算，按照会计准则按照正确的方法重新调整后，对前期损益及前期综合收益的影响非常小，基本可忽略不计。
根据《企业会计准则第 28 号–会计政策、会计估计变更和差错更正》第十二条的规定：“企业应当采用追溯重述法更正重要的前期差错，但确定前期差错累积影响数不切实可行的除外。”
根据《财政部会计准则委员会实务问答》“问题 41 ：应当如何对前期差错更正进行会计处理？”的答复：“不重要的前期差错，是指不足以影响财务报表使用者对企业财务状况、经营成果和现金流量作出正确判断的前期差错。重要的前期差错，是指足以影响财务报表使用者对企业财务状况、经营成果和现金流量作出正确判断的前期差错。”
那么请问，上述情况是否属于不重要的前期差错？是否不适用于追溯调整？
请问会计准则是否对“企业财务状况、经营成果、现金流量”进行了具体定义？

回答人：chenyiwei
这个涉及到对重要性的把握问题，基本原则是同时考虑定性和定量两方面的因素。
在审计准则方面，《中国注册会计师审计准则第 1251 号——评价审计过程中识别出的错报》及其应用指南、《中国注册会计师审计准则问题解答第 8 号——重要性及评价错报》中给出的指引均可参考。